【裁判字號】    97,訴,5224
【裁判日期】    980105
【裁判案由】    毒品危害防制條例
【裁判全文】
臺灣板橋地方法院刑事判決              97年度訴字第5224號
公  訴  人  臺灣板橋地方法院檢察署檢察官
被      告  甲○○
上列被告因違反毒品危害防制條例案件，經檢察官提起公訴（97
年度毒偵字第8453號、第8617號），被告於準備程序中對被訴之
事實為有罪陳述，本院合議庭裁定由受命法官獨任行簡式審判程
序，並判決如下：
    主  文
甲○○施用第一級毒品，累犯，處有期徒刑拾月，扣案第一級毒
品海洛因驗餘淨重零點零捌陸伍公克沒收銷燬之；包裝上開海洛
因之塑膠袋壹只沒收。又施用第二級毒品，累犯，處有期徒刑伍
月。又施用第一級毒品，累犯，處有期徒刑拾月，扣案第一級毒
品海洛因驗餘淨重零點壹零貳伍公克沒收銷燬之；包裝上開海洛
因之塑膠袋貳只沒收。應執行有期徒刑壹年拾月，扣案第一級毒
品海洛因合計驗餘淨重零點壹捌玖零公克均沒收銷燬之，包裝上
開海洛因之塑膠袋共參只均沒收。
    事  實
一、甲○○於民國九十二年間因施用毒品案件，經本院以九十二
    年度毒聲字第二五四九號裁定送勒戒處所觀察、勒戒後，認
    無繼續施用毒品之傾向，於九十二年九月十二日執行完畢釋
    放出所，並由臺灣板橋地方法院檢察署檢察官於九十二年九
    月十六日以九十二年度毒偵字第二六八四號為不起訴處分確
    定。又於九十四年間因搶奪案件，經本院以九十四年度訴緝
    字第七五號判處有期徒刑一年確定；又於同年間因違反替代
    役實施條例案件，經本院以九十四年度簡字第二八九八號判
    處拘役四十日確定，二案經接續執行後，於九十五年五月二
    十二日縮短刑期執行完畢。復於九十五年間因施用第一級毒
    品案件，經本院以九十五年度訴字第二九二七號判決判處有
    期徒刑十月確定，嗣經本院以九十六年度聲減字第一五二０
    號裁定減為有期徒刑五月，於九十六年八月十八日縮刑期滿
    執行完畢；另於九十六年間因犯施用第一級毒品、第二級毒
    品罪，經本院以九十六年度訴字第一七四四號判決分別判處
    有期徒刑十月、五月，應執行有期徒刑一年一月，上訴後撤
    回上訴而確定，嗣經本院以九十六年度聲減字第六三四九號
    裁定減刑，並定應執行有期徒刑六月又十五日，於九十七年
    四月二十九日縮刑期滿執行完畢。詎甲○○未知悔悟，明知
    海洛因、甲基安非他命分別係毒品危害防制條例所規定之第
    一級、第二級毒品，不得非法持有、施用，竟於上開觀察、
    勒戒執行完畢釋放後五年內，犯施用第一級毒品罪、施用第
    二級毒品罪並經法院判處罪刑後，復分別於下列時地為施用
    海洛因、甲基安非他命之行為：(一)甲○○基於施用第一級毒
    品海洛因之犯意，於九十七年十月十一日中午十二時許，在
    臺北縣樹林市○○路「麥當勞」速食店之廁所內，以將第一
    級毒品海洛因加水稀釋置於注射針筒內並注射至身體之方式
    ，施用第一級毒品海洛因。(二)甲○○復基於施用第二級毒品
    甲基安非他命之犯意，於九十七年十月十一日晚上十一時許
    為警查獲後採尿前九十六小時內之某時許（其為警查獲後至
    採尿前之人身自由受公權力拘束之時間應予扣除），在臺北
    縣樹林市鎮○街三二五號住處（起訴書誤載「不詳處所」）
    ，以將毒品甲基安非他命置於吸食器內，並點火加熱燒烤產
    生白煙吸聞之方式，施用第二級毒品甲基安非他命。嗣於九
    十七年十月十一日晚間九時許，在臺北縣板橋市○○路九一
    巷十二號前為警查獲，並扣得其所有供施用之第一級毒品海
    洛因一包（扣案白色粉末毛重零點二九一公克，淨重零點零
    九一公克，經取樣部分檢驗用罄，驗餘淨重零點零八六五公
    克）。(三)甲○○另基於施用第一級毒品海洛因之犯意，於九
    十七年十月十四日晚間八時三十分許（起訴書略載同日為警
    採尿前回溯二十六小時內某時），在上址住處（起訴書誤載
    「不詳處所」），以將第一級毒品海洛因加水稀釋置於注射
    針筒內並注射至身體之方式，施用第一級毒品海洛因。嗣於
    同日晚間九時許，在上址住處為警查獲，並扣得其所有供施
    用之第一級毒品海洛因二包（扣案白色粉末合計毛重零點五
    六七公克，淨重零點一零七公克，經取樣部分檢驗用罄，驗
    餘淨重零點一零二五公克）。
二、案經臺北縣政府警察局樹林分局、板橋分局報請臺灣板橋地
    方法院檢察署檢察官偵查起訴。
    理  由
一、訊據被告甲○○對於上揭時地，分別施用第一級毒品海洛因
    、第二級毒品甲基安非他命之事實，於本院審理中坦承不諱
    ，並有被告所有且供其施用之白色粉末共三包扣案可資佐證
    。又被告於九十七年十月十一日、同月十四日經警查獲所採
    集尿液先後送請鑑定，前者呈海洛因代謝物嗎啡、甲基安非
    他命陽性反應，後者呈海洛因代謝物陽性反應，分別有臺灣
    檢驗科技股份有限公司九十七年十月二十九日（檢體編號Ａ
    0000000號）濫用藥物檢驗報告、被移送人姓名及代
    碼對照表、同上科技公司九十七年十月二十九日（檢體編號
    Ｊ0000000號）濫用藥物檢驗報告、被移送人姓名及
    代碼對照表等件在卷可稽。又上述九十七年十月十一日扣案
    之白色粉末一包、同月十四日扣案之白色粉末二包，經分別
    送交通部民用航空局醫務中心鑑定，均含有第一級毒品海洛
    因成分（九十七年十月十一日扣案白色粉末一包，毛重零點
    二九一公克，淨重零點零九一公克，經取樣部分檢驗用罄，
    驗餘淨重零點零八六五公克；同月十四日扣案白色粉末二包
    ，合計毛重零點五六七公克，淨重零點一零七公克，經取樣
    部分檢驗用罄，驗餘淨重零點一零二五公克）無誤，有該醫
    務中心九十七年十一月十七日航藥鑑字第０九七五八三四號
    毒品鑑定書、九十七年十一月十一日航藥鑑字第０九七五七
    二一號毒品鑑定書各一紙附卷可按。再被告前有如事實欄所
    載之觀察、勒戒執行完畢及觀察、勒戒執行完畢釋放後五年
    內犯施用第一級毒品、第二級毒品之犯罪科刑紀錄，亦有臺
    灣高等法院被告前案紀錄表附卷可憑，足認被告係觀察、勒
    戒執行完畢釋放後五年內犯施用第一級、第二級毒品罪後，
    再犯本件施用第一級毒品、第二級毒品罪，依法應予追訴處
    罰。本案事證明確，被告犯行洵堪認定，應依法論科。
二、按海洛因、甲基安非他命係毒品危害防制條例第二條第二項
    第一款、第二款所明定之第一級、第二級毒品，不得非法持
    有、施用。核被告如事實欄一(一)、(三)所為，均係犯毒品危害
    防制條例第十條第一項之施用第一級毒品海洛因罪；又其如
    事實欄一(二)所為，係犯同條例第十條第二項之施用第二級毒
    品甲基安非他命罪。又被告事實欄一(一)、(三)所示二次施用第
    一級毒品海洛因前後持有海洛因，及其如事實欄一(二)所示施
    用第二級毒品甲基安非他命前持有甲基安非他命之低度行為
    ，應分別為施用海洛因、甲基安非他命之高度行為所吸收，
    均不另論罪。又被告所犯上開施用第一級毒品二罪、施用第
    二級毒品一罪間，其施用海洛因、甲基安非他命之施用方式
    及時間不同，顯見其二次施用海洛因及一次施用甲基安非他
    命之行為不同，犯意各別，自應予分論併罰。末查，被告前
    有事實欄所載之犯罪執行完畢紀錄，有前開臺灣高等法院被
    告前案紀錄表可按，其於有期徒刑之執行完畢後五年內，故
    意再犯本件有期徒刑以上之罪，均為累犯，各應依刑法第四
    十七條第一項之規定加重其刑。爰審酌被告犯罪之動機、目
    的、手段，施用毒品犯罪對於身心健康所生之危害，但未對
    他人造成實際損害，及其高中肄業之智識程度（見警詢筆錄
    ），暨犯後坦承施用毒品犯行之態度等一切情狀，分別量處
    如主文所示之刑，並定其應執行刑，以資儆懲。
三、本案員警於九十七年十月十一日扣案之海洛因（驗餘淨重零
    點零八六五公克），及同月十四日扣案之海洛因二包（合計
    驗餘淨重零點一零二五公克），係本案查獲之第一級毒品〔
    上開扣案之海洛因合計驗餘淨重零點一八九零公克〕，應依
    毒品危害防制條例第十八條第一項前段之規定，宣告沒收銷
    燬之；另取樣之海洛因部分，因檢驗用罄而滅失，爰不另為
    沒收銷燬之諭知。又包裝上開九十七年十月十一日扣案毒品
    海洛因之塑膠袋一只及包裝上開同月十四日扣案海洛因之塑
    膠袋二只〔共計三只〕，均係被告所有分別供其九十七年十
    月十一日、同月十四日施用海洛因時持以盛裝、包裹上開毒
    品所用之物，分屬本案被告上開所犯施用海洛因犯罪所用之
    物，爰依刑法第三十八條第一項第二款規定宣告沒收之。
據上論斷，應依刑事訴訟法第二百七十三條之一第一項、第二百
九十九條第一項前段，毒品危害防制條例第十條第一項、第二項
，刑法第十一條前段、第四十七條第一項、第三十八條第一項第
二款、第五十一條第五款，判決如主文。
本案經檢察官李巧菱到庭執行職務。
中    華    民    國    98    年    1     月    5     日
                  刑事第十三庭  法  官  楊 志 雄
以上正本證明與原本無異。
如不服本判決應於送達後十日內向本院提出上訴狀。
                                書記官  陳 春 銘
中    華    民    國    98    年    1     月    5     日
附錄本案論罪科刑法條全文：
毒品危害防制條例第十條
施用第一級毒品者，處六月以上五年以下有期徒刑。
施用第二級毒品者，處三年以下有期徒刑。


司法院資訊處製作；財團法人民間司法改革基金會備份。
